

Andres David Lugo Bautista

3003912377

□ andreslugotaku@gmail.com

♀ Calle 35 Sur No. 68i - 54

Perfil laboral

Ingeniería de sistemas Computación

Soy estudiante de ingeniería de sistemas, con concomimientos en programación (Java, Python, C#), programación web (JavaScript, HTML5, CSS3), bases de datos (Oracle), arquitectura de computadores (ensamble y mantenimiento), redes y sistemas operativos (Windows y Linux). No cuento con experiencia en el campo tecnológico, pero si cuento con una amplia experiencia en el sector contable y financiero en donde he demostrado aptitudes en lógica de programación y manejos de bases de datos gracias al desarrollo de fórmulas y macros usando Excel y Visual Basic for Applications, también cuento con experiencia personal en el ensamble y mantenimiento de equipos de computadora y consolas de videojuegos, como tambien en la instalación y configuración de sus sistemas operativos. Personalmente me caracterizo por ser una persona honesta, confiable comprometida, con muy buenas relaciones interpersonales y sobre todo en constante mejora personal y profesional. También tengo aptitudes en para trabajar en situaciones estresantes o de altos volúmenes de trabajo, en la coordinación de equipos de trabajo y la atención al cliente interno y externo.

Experiencia laboral

Auxiliar de tesoreria

Universidad de la salle Marzo 2022 - Actualidad

Bogotá alrededores - Colombia

- Realización de conciliaciones bancarias. - Gestión y registro de partidas conciliatorias. - Dirección y coordinación de proyecto de conciliación automática con SAP. - Apoyo en procesos de facturación, pagos y recaudos.

Sector: Educación, cultura y turismo

Sector: Marítimo y fluvial

Analista de tesoreria

Benavides melo s.a.s. Septiembre 2019 - Febrero 2022

Bogotá - Colombia

- Solicitud y conciliación de estados de cuenta de proveedores. - Programación y reporte de pagos a proveedores. - Realización flujo de caja. - Gestión acuerdos de pago con los proveedores. - Realización de informes e indicadores de gestión. - Realización de cobranza a proveedores. - Realización de cruces de cuenta. - Registro de asientos y comprobantes de egreso. - Conciliaciones bancarias. - Atención a

proveedores.

Asistente de tesorería y cartera

Digiware de colombia s.a. Octubre 2017 - Septiembre 2019

Bogotá - Colombia

- Control y manejo de portales bancarios nacionales y del exterior. - Manejo y control de chequera. - Conciliaciones bancarias. - Programación y registro de pagos a proveedores nacionales y del exterior. - Registro de pagos recibidos de clientes nacionales y del exterior. - Realización del pago de la nomina, seguridad social legalizaciones, reembolsos y los descuentos para terceros (libranzas, AFC, cooperativas, embargos, etc.) de los empleados nacionales y del exterior. - Monetización de recaudos del exterior. - Programación giros al exterior. - Preparación informes cuentas por pagar y por cobrar. - Atención a proveedores nacionales y del exterior. - Negociación acuerdos de pagos a proveedores. - Apoyo en la realización del flujo de caja. - Control y registro obligaciones financieras. - Apoyo en la generación de informes, solicitudes y formularios relacionados al área de tesorería. - Documentación y archivo de todas las operaciones realizadas en el área de tesorería.

Sector: Informáticos

Auxiliar contable y de cartera

Widetech s.a.s. Diciembre 2015 - Julio 2017

Bogotá - Colombia

- Cobro, control y registro cartera nacional y del exterior - Conciliación bancaria. - Control y registro proveedores (Facturas de Compras, Cuentas de Cobro, Etc.). - Realización de inventarios. - Apoyo al contador y asistente contable. - Arqueos caja menor. - Atención a proveedores. - Archivo. - Apoyo en pago de nómina. - Generación y envió comprobantes nómina.

Auxiliar contable

Sia s.a.s. Septiembre 2015 - Diciembre 2015

Bogotá - Colombia

Sector: Distribución / Consumo masivo de alimentos

Sector: Productores y distribuidores de software

- Revisión y corrección de las planillas de ventas entradas por las distintas sucursales. Revisión y verificación de los ingresos recibidos por las ventas realizadas en efectivo. Revisión y verificación de los ingresos recibidos por ventas realizadas en tarjetas de débito y crédito. Revisión de los bonos recibidos en las ventas.
- Contabilización de los ingresos recibidos por cada sucursal tanto en efectivo como en tarjetas y bonos. Contabilización de las retenciones y comisiones practicadas a la empresa.

Auxiliar contable

Selig de colombia s.a. Febrero 2015 - Septiembre 2015

Bogotá - Colombia

Sector: Distribución de productos farmacéuticos y otros

- Legalizaciones de facturas de gastos de viajes realizados por el personal de la empresa. - Registro de las facturas de proveedores de la empresa. - Radicación de incapacidades médicas. - Apoyo en el área de recepción y atención de llamadas telefónicas. - Conciliación de facturas de gastos de viajes y proveedores. - Revisión y solución de los saldos presentados por los pagos realizados por tesorería. - Clasificación y archivo

de los documentos financieros y contables generados en el periodo.

Estudios

Formación académica

Tecnólogo en informática

Uniminuto Enero 2021 - En Curso

Contador publico

U. Central Enero 2016 - Aplazado

Tecnologo en contabilidad y finanzas

Sena Marzo 2014 - Septiembre 2015

Técnico en documentación y registro de operaciones contables

Sena Febrero 2010 - Noviembre 2011

Estudios complementarios

Html5 y css3 parte 1: mi primera página web

Oracle + alura latam Enero 2023 - Enero 2023

Html5 y css3 parte 2: posicionamiento, listas y navegación

Oracle + alura latam Enero 2023 - Enero 2023

Html5 y css3 parte 3: trabajando con formularios y tablas

Oracle + alura latam Enero 2023 - Enero 2023

Html5 y css3 parte 4: avanzando en css

Oracle + alura latam Enero 2023 - Enero 2023

Lógica de programación: primeros pasos

Oracle + alura latam Diciembre 2022 - Diciembre 2022

Lógica de programación: conceptos primordiales

Oracle + alura latam Diciembre 2022 - Diciembre 2022

Lógica de programación: practicando con juegos y animaciones

Oracle + alura latam Diciembre 2022 - Diciembre 2022

Curso especial en el manejo de la aplicación de herramientas del procesador de texto microsoft word.

Sena centro de servicios financieros Diciembre 2014 - Diciembre 2014

Curso especial en excel intermedio.

Sena centro de servicios financieros Diciembre 2014 - Diciembre 2014

Curso especial en el manejo del paquete contable (siigo).

Sena centro de servicios financieros Diciembre 2014 - Diciembre 2014

Habilidades

Excel

Honestidad
Relaciones interpersonales
Java

Flexibilidad y adaptabilidad
Compromiso
JavaScript

• Liderazgo de equipos

CSS

Integridad
Aprendizaje autónomo
HTLM

Comunicación oral y escrita
Autocapacitación
SAP

Tolerancia al estrés
Creatividad
Oracle